【裁判字號】    98,審訴,2828
【裁判日期】    980831
【裁判案由】    毒品危害防制條例
【裁判全文】
臺灣高雄地方法院刑事判決            98年度審訴字第2118號
                                    98年度審訴字第2264號
                                    98年度審訴字第2828號
公  訴  人  臺灣高雄地方法院檢察署檢察官
被      告  甲○○
                    （現另案於臺灣高雄看守所
上列被告因毒品危害防制條例案件，經檢察官提起公訴後（98年
度毒偵字第1774、1971、2708號），嗣因被告就被訴事實為有罪
之陳述，本院依簡式審判程序審理，判決如下：
    主  文
甲○○犯如附表所示之罪，各處如附表所示之刑。應執行有期徒
刑貳年拾月，扣案如附表編號5 之第一級毒品海洛因壹包沒收銷
燬之，如附表編號1 、2 、5 （除毒品外）、6 所示之物均沒收
之。
    事  實  及  理  由
一、本件被告甲○○所犯之罪，為死刑、無期徒刑、最輕本刑為
    3 年以上有期徒刑以外之罪，其於準備程序進行中，就被訴
    事實為有罪之陳述，經本院告知簡式審判程序之旨，並聽取
    檢察官及被告之意見後，裁定進行簡式審判程序。
二、犯罪事實：
    甲○○曾（一）因違反麻醉藥品案件，經本院以81年度訴字
    第2412號判處有期徒刑5 年4 月，經臺灣高等法院高雄分院
    以82年度上訴字第1701號駁回上訴確定；（二）因麻醉藥品
    案件，經本院以83年度易字第7120號判處有期徒刑6 月確定
    ；（三）因肅清煙毒條例案件，經本院以83年度訴字第4324
    號判處有期徒刑3 年2 月確定。另因施用毒品案件，經本院
    以88年度毒聲字第8302號裁定送觀察、勒戒後，認有繼續施
    用毒品傾向，再經本院以88年度毒聲字第8799號裁定令入戒
    治處所施以強制戒治，復經本院以89年度毒聲字第2548號裁
    定停止戒治，所餘戒治期間付保護管束，於民國89年4 月18
    日停止其處分出所，於89年11月25日保護管束未經撤銷而執
    行完畢，並經臺灣高雄地方法院檢察署檢察官以89年度戒毒
    偵字第1322號不起訴處分確定。於前開戒治執行完畢釋放後
    5 年內，（四）復因施用毒品案件，經本院以90年度訴字第
    1444號判處有期徒刑1 年2 月、6 月，定應執行有期徒刑1
    年6 月確定。嗣第1 、2 、3 罪經撤銷假釋，與第4 、5 罪
    接續執行，於96年2 月15日縮短刑期假釋出監（嗣第4 、5
    罪經本院以97年度聲減字第2772號視為減刑並定應執行有期
    徒刑9 月確定），於96年7 月16日保護管束期滿未經撤銷，
    視為執行完畢。詎其猶未能戒絕毒癮，復基於施用第一級毒
    品海洛因、第二級毒品甲基安非他命之犯意，分別於附表編
    號1 、3 、5 所示時地施用第一級毒品海洛因各1 次；於附
    表編號2 、4 、6 所示時地施用第二級毒品甲基安非他命各
    1 次，嗣經警分別查獲，並得其同意採集尿液送驗，結果均
    呈可待因、嗎啡、安非他命、甲基安非他命陽性反應，另扣
    得附表所示之物（施用時間、地點、查獲時間地點、扣得物
    品均如附表所示）。
三、證據：
    被告甲○○於警詢、本院審理時之自白、臺灣檢驗科技股份
    有限公司98年3 月11日（編號32）、98年4 月29日（編號
    122） 濫用藥物尿液檢驗報告、高雄市立凱旋醫院98年2 月
    27日濫用藥物尿液檢驗報告（I-057） 各1 紙、扣案如附表
    編號1 、2 、5 、6 所示之物、高雄市立凱旋醫院98年4 月
    22日濫用藥物成品檢驗鑑定書、尿液採集編號對照表（32、
    I-057 、122） 各1 份、臺灣高等法院被告前案紀錄表。
四、核被告就附表編號1 、3 、5 所為，均係犯毒品危害防制條
    例第10條第1 項之施用第一級毒品罪；就附表編號2 、4 、
    6 所為，均係犯同條例第10條第2 項施用第二級毒品罪。其
    持有第一級毒品海洛因、第二級毒品甲基安非他命之低度行
    為，分別為施用之高度行為吸收，均不另論罪。被告所犯上
    開6 罪，時間有異、犯意各別，行為互殊，應予分論併罰。
    被告前有犯罪事實欄所示之前科，於96年2 月15日縮短刑期
    假釋出監，於96年7 月16日保護管束期滿未經撤銷，視為執
    行完畢，有臺灣高等法院被告前案紀錄表在卷可考，其於前
    開有期徒刑執行完畢後5 年內，故意再犯本件有期徒刑以上
    之罪，均為累犯，應依刑法第47條第1 項之規定，各加重其
    刑。
五、爰審酌被告前經強制戒治執行完畢釋放後，仍未能徹底戒絕
    毒品，再犯本件施用毒品罪，顯見其自制力不足，無法擺脫
    毒品，未能體悟施用毒品對自己、家人造成之傷害及社會之
    負擔，惟念所犯施用毒品罪乃屬戕害自身身心健康行為，尚
    未對他人造成實害，其行為本身對社會所造成之危害並非直
    接，反社會性之程度應屬較低，且其犯後已坦認犯行，分別
    量處如主文所示之刑，並定應執行刑。扣案附表編號5 之白
    色粉末1 包，經送驗結果確為第一級毒品海洛因（檢驗後淨
    重0.024 公克），屬查獲之毒品，且該包裝袋與其內毒品難
    以析離，亦無析離實益，應將之同視為第一級毒品，不問屬
    於犯人與否，爰依毒品危害防制條例第18條第1 項前段規定
    沒收銷燬之。扣案如附表編號1 、5 所示之注射針筒、塑膠
    鏟管（數量如附表所示），為被告所有供施用第一級毒品海
    洛因所用，扣案如附表編號2 、6 所示之玻璃球吸食器，為
    被告所有供施用第二級毒品甲基安非他命所用，爰均依刑法
    第38條第1 項第2 款宣告沒收之。
據上論斷，應依刑事訴訟法第273 條之1 第1 項、第299 條第1
項前段、第310 條之2 、第454 條第1 項，毒品危害防制條例第
10條第1 項、第2 項、第18條第1 項前段，刑法第11條、第47條
第1 項、第38條第1 項第2 款、第51條第5 款、第9 款，判決如
主文。
本案經檢察官乙○○到庭執行職務。
中    華    民    國    98    年    8     月    31    日
                  刑事第十庭  法  官  梁淑美
以上正本證明與原本無異。
如不服本判決應於收受本判決後10日內向本院提出上訴書狀，並
應敘述具體理由，如未敘述上訴理由者，應於上訴期間屆滿後20
日內補提理由書狀於本院（均須按他造當事人之人數附繕本）「
切勿逕送上級法院」。
中    華    民    國    98    年    8     月    31    日
                              書記官  林豐富
附錄本案論罪科刑依據之法條：
毒品危害防制條例第10條
施用第一級毒品者，處6月以上5年以下有期徒刑。
施用第二級毒品者，處 3 年以下有期徒刑。
附表：
┌──┬────┬─────┬─────┬──────────┬─────────┐
│編號│犯罪時間│犯罪地點  │所犯之罪  │查獲時地            │所處之刑（含從刑）│
├──┼────┼─────┼─────┼──────────┼─────────┤
│ 1  │於98年1 │在高雄市三│施用第一級│嗣於98年1 月30日下午│累犯，有期徒刑拾月│
│    │月30日下│民區○○路│毒品      │5 時30分許，甲○○騎│，扣案之注射針筒肆│
│    │午3時30 │某加油站內│          │乘機車行經高雄縣鳳山│支、塑膠鏟管參支均│
│    │分許    │，以針筒注│          │市○○路136 巷9 之3 │沒收。            │
│    │        │射方式，施│          │號前為警盤檢查獲，並│                  │
│    │        │用第一級毒│          │扣得供施用第一級毒品│                  │
│    │        │品海洛因1 │          │所用注射針筒4 支、塑│                  │
│    │        │次。      │          │膠鏟管3 支及施用第二│                  │
│    │        │          │          │級毒品甲基安非他命之│                  │
│    │        │          │          │玻璃球吸食器1 個，並│                  │
│    │        │          │          │得其同意採集尿液送驗│                  │
│    │        │          │          │，結果呈可待因、嗎啡│                  │
│    │        │          │          │、安非他命、甲基安非│                  │
│    │        │          │          │他命陽性反應。      │                  │
├──┼────┼─────┼─────┼──────────┼─────────┤
│ 2  │於98年1 │在高雄縣鳳│施用第二級│同上。              │累犯，有期徒刑肆月│
│    │月29日某│山市○○街│毒品      │                    │，扣案之安非他命玻│
│    │時      │245 號6樓 │          │                    │璃球吸食器壹個沒收│
│    │        │住處，以玻│          │                    │。                │
│    │        │璃球吸食器│          │                    │                  │
│    │        │燒烤方式，│          │                    │                  │
│    │        │施用第二級│          │                    │                  │
│    │        │毒品甲基安│          │                    │                  │
│    │        │非他命1 次│          │                    │                  │
│    │        │。        │          │                    │                  │
├──┼────┼─────┼─────┼──────────┼─────────┤
│ 3  │於98年2 │在高雄市前│施用第一級│嗣於同年2 月13日下午│累犯，有期徒刑拾月│
│    │月13日上│鎮區○○路│毒品      │3 時5 分許，經警在高│。                │
│    │午10時許│與金福路口│          │雄市○鎮區○道路與佛│                  │
│    │        │某加油站廁│          │佑路口盤檢，並得其同│                  │
│    │        │所內，以針│          │意採集尿液送驗，結果│                  │
│    │        │筒注射方式│          │呈可待因、嗎啡、安非│                  │
│    │        │，施用第一│          │他命、甲基安非他命陽│                  │
│    │        │級毒品海洛│          │性反應。            │                  │
│    │        │因1次。   │          │                    │                  │
├──┼────┼─────┼─────┼──────────┼─────────┤
│ 4  │於98年2 │在高雄市建│施用第二級│同上                │累犯，有期徒刑肆月│
│    │月13日某│國路某加油│毒品      │                    │。                │
│    │時      │站，以玻璃│          │                    │                  │
│    │        │球燒烤方式│          │                    │                  │
│    │        │，施用第二│          │                    │                  │
│    │        │級毒品甲基│          │                    │                  │
│    │        │安非他命1 │          │                    │                  │
│    │        │次。      │          │                    │                  │
├──┼────┼─────┼─────┼──────────┼─────────┤
│ 5  │於98年4 │在高雄縣鳳│施用第一級│嗣於98年4 月11日上10│累犯，有期徒刑拾月│
│    │月11日晚│山市鳳山西│毒品      │時許，在高雄縣鳳山市│，扣案之第一級毒品│
│    │上7時許 │路某網咖之│          │中山西路127 號新樂園│海洛因壹包（驗後淨│
│    │        │廁所內，將│          │網咖」內，因其行跡可│重零點零貳肆公克）│
│    │        │海洛因摻水│          │疑，為警盤查，並當場│沒收銷燬、注射針筒│
│    │        │，以針筒注│          │扣得第一級毒品海洛因│壹支、塑膠鏟管壹支│
│    │        │射之方式，│          │1 包（驗後淨0.024 公│，均沒收之。      │
│    │        │施用第一級│          │克）及所有供施用第一│                  │
│    │        │毒品海洛因│          │級毒品海洛因所用之注│                  │
│    │        │1次       │          │射針筒1 支、供施用第│                  │
│    │        │          │          │二級毒品甲基安非他命│                  │
│    │        │          │          │所用之玻璃球吸食器1 │                  │
│    │        │          │          │個、施用海洛因所用之│                  │
│    │        │          │          │塑膠鏟管1 支，另徵得│                  │
│    │        │          │          │其同意後採集其尿液送│                  │
│    │        │          │          │驗，結果呈可待因、嗎│                  │
│    │        │          │          │啡及甲基安非他命陽性│                  │
│    │        │          │          │反應。              │                  │
├──┼────┼─────┼─────┼──────────┼─────────┤
│ 6  │於98年4 │在高雄縣鳳│施用第二級│同上                │累犯，有期徒刑肆月│
│    │月10日某│山市○○街│毒品      │                    │，扣案之玻璃球吸食│
│    │時      │245 號6樓 │          │                    │器壹個，沒收之。  │
│    │        │住處，以玻│          │                    │                  │
│    │        │璃球燒烤方│          │                    │                  │
│    │        │式，施用第│          │                    │                  │
│    │        │二級毒品甲│          │                    │                  │
│    │        │基安非他命│          │                    │                  │
│    │        │1 次      │          │                    │                  │
└──┴────┴─────┴─────┴──────────┴─────────┘


司法院資訊處製作；財團法人民間司法改革基金會備份。
